【裁判字號】    89,簡抗,48
【裁判日期】    890725
【裁判案由】    撤銷二期自辦重劃等
【裁判全文】
臺灣臺北地方法院民事裁定  八十九年度簡抗字第四八號
    抗  告  人  甲○○
                千瑛建設股份有限公司
                            設.
    法定代理人  謝阿紗      住.
右抗告人因與被抗告人台北市政府等間請求撤銷二期自辦重劃等事件，抗告人對於民
國八十九年六月十四日台灣台北地方法院台北簡易庭所為八十七年度北簡字第七二二
五號之裁定提起抗告，本院裁定如左：
    主      文
抗告駁回。
抗告費用由抗告人負擔。
    理      由
一、按對於裁定，得為抗告，民事訴訟法第四百八十二條定有明文。抗告，非因裁定
    而受不利益者不得為之，是為訴訟法上之原則，最高法院三十三年抗字第二四號
    裁定可資參照。再按裁定如有誤寫、誤算或其他類此之顯然錯誤者，法院得隨時
    或依聲請以裁定更正之；其正本與原本不符者，亦同。駁回更正聲請之裁定，不
    得抗告，民事訴訟法第二百三十二條第一項、第三項亦有明文。
二、本件抗告意旨：
（一）原八十七年度本簡字第七二二五號裁定於八十七年六月十日裁定駁回應更正為
      「請求撤銷被告台北市政府（八十）府地重字第八００六五二二號」，及財團
      法人康互會應更正為「財團法人康互會欠缺法人登記書違法塗銷違反移轉，侵
      害原告：１、所有權；２、抵押權；３、質權；４、土地使用權，如證（一）
      至（十）恆有拘束本件遵從民法第三十一條、第二百二十七條、第二百八十七
      條、第二百九十五條至三百十二條、七百五十八條至七百七十二條規定。
（二）前述錯誤經八十九年六月十四日裁定如主文，應更正為「請求撤銷被告台北市
      政府（八十）府地重字第八八０００六五二號准予二期自辦重劃，原告其餘之
      聲請駁回」亦屬顯然錯誤，為此請廢棄原裁定而符聲請意旨。
三、經查，抗告人對於原審八十七年六月十日八十七年度北簡字第七二二五號民事判
    決聲請更正，原審法院於八十九年六月十四日裁定「原判決原本及正本中關於原
    告方面聲明中『請求撤銷被告台北市政府八十府地重字第八０００六五二號准予
    二期自辦重劃：：：』之記載，應更正為『請求撤銷被告台北市政府八十府地重
    字第八００００六五二號准予二期自辦重劃：：：」。則關於原審依抗告人之聲
    請裁定准許更正之部分，抗告人並無受何不利益可言，參酌上開說明，抗告人自
    無由對該部分提起抗告之餘地。關於原審裁定駁回抗告人聲請更正之部分，依上
    開規定，駁回聲請更正之裁定者，不得抗告。是抗告人對於原審法院駁回其聲請
    更正之部分，並無權提起抗告。
四、綜上所述，抗告人提起本件抗告，關於原審裁定准予更正之部分，抗告人並不因
    此受有不利益，自不得對該裁定提起抗告；關於原審裁定駁回更正聲請之部分，
    抗告人亦無權提起抗告。
五、據上論結，本件抗告為不合法，民事訴訟法第四百九十二條第一項、第九十五條
    、第七十八條、第八十五條第一項前段，裁定如主文。
中      華      民      國    八十九    年      七      月    二十五    日
                              民事第二庭
                                  審判長 法   官  丁蓓蓓
                                         法   官  曾部倫
                                         法   官  黃書苑
右正本證明與原本無異
本裁定不得抗告
中      華      民      國    八十九    年      七      月    二十七    日
                                          書記官  蔡梅蓮


司法院資訊處製作；財團法人民間司法改革基金會備份。
